

JORGE MUÑOZ CRESPO

Economista egresado de la Maestría en Gestión Pública de la Universidad del Pacífico, con mas de 14 años de experiencia en gestión pública e inversiones. Con especializaciones en el diseño, estructuración y gestión de proyectos bajo el mecanismo de Asociaciones Público Privadas y Obras por Impuesto, seguimiento y evaluación de desempeño de políticas de gobierno.

Me desempeñé como gerente de promoción de proyectos hospitalarios en EsSalud; asesor técnico en el diseño de proyectos APP en ProInversión; y coordinador de la unidad de capacitación y asistencia técnica de la Dirección General de Inversión Pública del Ministerio de Economía y Finanzas.

Actualmente, consultor de inversiones en la Oficina de Cumplimiento de Gobierno e Innovación Sectorial de la Presidencia del Consejo de Ministros, agencias cooperación internacional (USAID, GIZ, CARE, etc.) y docente en programas de postgrado de diversas universidades del país y el extranjero.



CONTACTO



Av. Sergio Bernales # 158 - 601 Urb. Barrio Médico; Surquillo



jorgemunozc.79@gmail.com jorgemuc@hotmail.com



+(511) 949 277 177 +(511) 224 3000



linkedin.com/in/jorge-muñozcrespo-75689469



HABILIDADES

LIDERAZGO ORGANIZACIÓN CREATIVIDAD

TRABAJO EN EQUIPO COMUNICACIÓN





EXPERIENCIA PROFESIONAL

NOV.2019 – O PRESIDENCIA DEL CONSEJO DE MINISTROS Actualidad

OFICINA DE CUMPLIMIENTO DE GOBIERNO E INNOVACIÓN SECTORIAL

Coordinador de la prioridad Inversiones y Reconstrucción con Cambios

AGO.2019 -**SEGURO SOCIAL DE SALUD - EsSalud**

OCT.2019

GERENCIA CENTRAL DE PROMOCIÓN Y GESTIÓN DE CONTRATOS DE **INVERSIONES**

Gerente de Promoción, Facilitación y Asuntos Técnicos

NOV.2015 -JUL.2019

MINISTERIO DE ECONOMÍA Y FINANZAS

PROINVERSIÓN

• Asesor técnico en proyectos de Asociaciones Público Privadas

AGO.2015 -NOV.2015

MINISTERIO DE VIVIENDA, CONSTRUCCIÓN Y SANEAMIENTO

PROGRAMA NACIONAL DE VIVIENDA RURAL

· Jefe de la Unidad de Asistencia Técnica y Sostenibilidad

SET.2007 -AGO.2015

MINISTERIO DE ECONOMÍA Y FINANZAS

DIRECCIÓN GENERAL DE INVERSIÓN PÚBLICA

- Coordinador de la Unidad de Capacitación
- · Analista económico del FONIPREL
- Analista en asistencia técnica y capacitación de proyectos
- · Coordinador de asistencia técnica de la DGPM en el departamento de Huánuco

JUN.2004 -SET.2007

GOBIERNO REGIONAL DE HUÁNUCO

SUBGERENCIA DE FORMULACIÓN DE ESTUDIOS DE PREINVERSIÓN

• Especialista en formulación de proyectos de inversión



ESTUDIOS

CERTIFICACIONES

- CERTIFIED PUBLIC-PRIVATE PARTNERSHIPS (PPP) FOUNDATION Issued by APMG International – SET.2018
- IDB6X: GESTIÓN DE PROYECTOS DE DESARROLLO (PM4R) Issued by EdX - AGO.2018
- PLANES MAESTROS Y PREINVERSIÓN EN SALUD (ED. 2017-2018) Issued by Banco Interamericano de Desarrollo - ENE.2018

PROGRAMAS DE ESPECIALIZACIÓN Y CURSOS DE CAPACITACIÓN

- GESTIÓN DE LAS CONTRATACIONES DEL ESTADO
- Escuela de Gobierno y Políticas Públicas de la PUCP AGO.2017 PROGRAMA EN ASOCIACIONES PÚBLICO PRIVADAS EN PERÚ
- Banco Interamericano de Desarrollo (BID-INDES, MEF) AGO.2016
- SEMINARIO INTERNACIONAL «LA DESCENTRALIZACIÓN FISCAL EN AMÉRICA LATINA» MECANISMOS DE FINANCIACIÓN Y COORDINACIÓN FISCAL Centro de Formación Coop. Española-AECID - Uruguay - AGO.2014
- CURSO INTERNACIONAL «PLANIFICACIÓN, GOBIERNO Y DESARROLLO» Centro de Formación Coop. Española-ILPES-CEPAL-AECID - Guatemala - SET.2013
- CURSO INTERNACIONAL «INTEGRANDO LA ADAPTACIÓN AL CAMBIO CLIMÁTICO EN LA PLANIFICACIÓN PARA EL DESARROLLO»
 - Instituto Interamericano Coop. para la Agricultura (IICA) Costa Rica SET.2012
- PROGRAMA DE ESPECIALIZACIÓN EN GESTIÓN Y FINANZAS PÚBLICAS Universidad del Pacífico - AGO.2011
- DIPLOMADO EN FORMULACIÓN DE PROYECTOS DE INVERSIÓN PÚBLICA EN **RESIDUOS SÓLIDOS**
 - Proyecto STEM/USAID/MINAM/MEF-DGPM ENE.2010
- CURSO DE ESPECIALIZACIÓN PROFESIONAL DE POST GRADO «IDENTIFICACIÓN, FORMULACIÓN, EVALUACIÓN Y GESTION DE PROYECTOS SOCIALES Y PRODUCTIVOS DE INVERSIÓN PÚBLICA»
 - Universidad Nacional Mayor de San Marcos SET.2007

FORMACIÓN ACADÉMICA

- MAESTRÍA EN GESTIÓN PÚBLICA (Egresado) Universidad del Pacífico - NOV.2013
- TÍTULO DE ECONOMISTA
 - Universidad Nacional Federico Villarreal JUN.2005
- GRADO DE BACHILLER EN CIENCIAS ECONÓMICAS Universidad Nacional Federico Villarreal - AGO.2004



JORGE MUÑOZ CRESPO

Economista con mas de 14 años de experiencia en gestión pública y proyectos de inversión. Especialista en evaluación social de proyectos, diseño, formulación y preparación de proyectos bajo el mecanismo de Obras por Impuestos y Asociaciones Público Privadas.

Excoordinador de la unidad de capacitación y asistencia técnica de la Dirección General de Inversión Pública del Ministerio de Economía y Finanzas, encargado de diseñar e implementar la asistencia técnica a los diferentes niveles de gobierno.

Actualmente, consultor de proyectos en PROINVERSION, agencias de cooperación internacional (USAID, GIZ, CARE, etc.) y docente en programas de postgrado de diversas universidades del país y el extranjero.



CONTACTO



Av. Sergio Bernales # 158 - 601 Urb. Barrio Médico; Surquillo



jorgemuc@hotmail.com



+(511) 949 277 177 +(511) 224 3000



linkedin.com/in/jorge-muñozcrespo-75689469



HABILIDADES

LIDERAZGO ORGANIZACIÓN CREATIVIDAD TRABAJO EN EQUIPO

COMUNICACIÓN





ESTUDIOS COMPLEMENTARIOS

CURSOS DE OFFICE: EXCEL AVANZADO

Cibertec - 2017

 IDIOMA INGLÉS: AVANZADO Instituto Privateacher - 2018

TALLER DE MODERACIÓN

Deutsche Gesellschaft Für Internationale Zusammenarbeit (GIZ)

 MÉTODOS AVANZADOS DE PARTICIPACIÓN 2 ProDescentralización (USAID/PRODES)

 MÉTODOS AVANZADOS DE PARTICIPACIÓN 1 ProDescentralización (USAID/PRODES)



REFERENCIAS PERSONALES

PAÚL WERNER CAIGUARAY PÉREZ

Viceministro de Transportes

Ministerio de Transportes y Comunicaciones (MTC)

Teléfono: +(511) 615 7800 - Anexo 3043 Email: pcaiguaray@mtc.gob.pe

LINA AURORA TASSARA LAFOSSE

Secretaria General

Ministerio de Educación (MINEDU) Teléfono: +(511) 615-5800 - Anexo 21018

Email: <u>ltassara@minedu.gob.pe</u>

IGNACIO ASTORGA

Especialista Líder en Salud en División de Protección Social y Salud

Banco Interamericano de Desarrollo (BID) Teléfono: +(502) 23799328

Email: <u>ignacioa@adb.org</u>



RECONOCIMIENTOS

- INCORPORACIÓN AL CUERPO DE GERENTES PÚBLICOS Resolución de Presidencia Ejecutiva Nº 016-2011-SERVIR-PE
- EQUIPO TÉCNICO DEL PROCESO DE PLANEAMIENTO Y PRESUPUESTO PARTICIPATIVO 2007

Ordenanza Regional Nº 054-2006-CR-GRH